Inventaris van het archief van het Nederlands Beheersinstituut, beheersdossiers beginnend met de letters T en U
Nationaal Archief, Den Haag
Nederlandse Beheersinstituut (NBI): Beheersdossiers
Ned. Beheersinstituut / Beheersdossiers
1945-1967
J25552
4991 inventarisnummers; 2689,10 meter
Normale geschreven, getypte en gedrukte documenten, geen bijzondere handschriften.
Nationaal Archief, Den Haag
Nederlands Beheer Instituut
De database van de beheersdossiers van het Nederlands Beheersinstituut bevatte alfabetische namenlijsten met bij elke persoonsvermelding het dossiernummer. Deze database is bij de openbaar-worden van het archief in 2018 omgezet naar een set inventarissen, waar deze inventaris er één van is.
Archiefvorming
Geschiedenis van het archiefbeheer
De verwerving van het archief
Het archief is krachtens bepalingen van de Archiefwet overgebracht.
Inhoud en structuur van het archief
Ordening van het archief
De serie inventarissen over de beheersdossiers van het NBI zijn alfabetisch geordend en opgedeeld in series van 1000 dossiers. De serie-titel bevat steeds de eerste en de laatste naam uit de serie. De bestanddelen met inventarisnummers onder de 26000 zijn omslagen waarin meerdere, soms tientallen, dossiers zitten.
Deze dossiers zijn afzonderlijk, op de juiste alfabetische plek, opgenomen. Een inventarisnummer kan dus meerdere keren voorkomen. De dossiers zelf kunnen ook weer betrekking hebben op meerdere personen of organisaties. In dat geval is bij de beschrijving van een inventarisnummer een verwijzing opgenomen waarin staat welke andere personen of organisaties genoemd worden. Elk van die personen of organisaties komt zelf ook weer voor op de juiste alfabetische plek.
Aanwijzingen voor de gebruiker
Openbaarheidsbeperkingen
Volledig openbaar
Materiële beperkingen
Het archief kent geen beperkingen voor het raadplegen van stukken als gevolg van slechte materiële staat
Aanvraaginstructie
Openbare archiefstukken kunnen online worden aangevraagd en gereserveerd. U kunt dit ook via de terminals in de studiezaal van het Nationaal Archief doen. Om te kunnen reserveren dient u de volgende stappen te volgen:
U maakt een profiel aan op www.gahetna.nl, en logt vervolgens in
Via de archiefinventaris (alleen de beschrijvingen met rode nummers) selecteert u het gewenste archiefstuk door op de knop 'Reserveren' te klikken
In het volgende scherm geeft u aan op welke dag u het archiefstuk wilt inzien
Indien u zich bevindt in de studiezaal en een tafelnummer heeft ontvangen kunt u dit nummer vermelden. Als u geen tafelnummer heeft kunt u tafelnummer 777 laten staan
Vervolgens bevestigt u uw reservering door deze te versturen.
Verwant materiaal
Beschikbaarheid van kopieën
Inventarisnummers van dit archief zijn niet in kopievorm beschikbaar
Verwante archieven
Deze inventaris is onderdeel van een serie inventarissen over de beheersdossiers van het Nederlands Beheersinstituut. Vanwege de omvang van dit archief zijn de beschrijvingen van de dossiers verdeeld over meerdere inventarissen, op basis van de eerste letter van de achternaam (voor personen) of bedrijfsnaam (voor bedrijven).
De volgende inventarissen maken onderdeel uit van het archief van het Nederlands Beheersinstituut:
2.09.16.01: beheersdossiers beginnend met de letter A
2.09.16.02: beheersdossiers beginnend met de letter B
2.09.16.03: beheersdossiers beginnend met de letters C en D
2.09.16.04: beheersdossiers beginnend met de letters E en F
2.09.16.05: beheersdossiers beginnend met de letter G
2.09.16.06: beheersdossiers beginnend met de letter H
2.09.16.07: beheersdossiers beginnend met de letters I en J
2.09.16.08: beheersdossiers beginnend met de letter K
2.09.16.09: beheersdossiers beginnend met de letter L
2.09.16.10: beheersdossiers beginnend met de letter M
2.09.16.11: beheersdossiers beginnend met de letters N, O en P
2.09.16.12: beheersdossiers beginnend met de letters Q en R
2.09.16.13: beheersdossiers beginnend met de letter S
2.09.16.14: beheersdossiers beginnend met de letters T en U
2.09.16.15: beheersdossiers beginnend met de letter V
2.09.16.16: beheersdossiers beginnend met de letter W
2.09.16.17: beheersdossiers beginnend met de letters X, Y en Z
2.09.49: directiearchief van het Nederlands Beheersinstituut
Beschrijving van de series en archiefbestanddelen
- Serie 'T. Gortz - Temmen, T.'
  - T. Gortz, Waldfeucht [PD57 1948], ---
    Onderdeel van een omslag met meerdere dossiers. Deze omslag is aan te vragen via archiefinventaris 2.09.16.03, inventarisnummer 5219, ten name van Dick-Goertz, J.
  - Taai, J., Budel, 164549
  - Taai, J., Zuidwolde [PE11 1273], ---
    Onderdeel van een omslag met meerdere dossiers. Deze omslag is aan te vragen via archiefinventaris 2.09.16.01, inventarisnummer 2455, ten name van Arends, J.
  - Taai, O., Wierden, 164550
  - Taai, O., Wierden [PE23 1458], ---
    Onderdeel van een omslag met meerdere dossiers. Deze omslag is aan te vragen via archiefinventaris 2.09.16.06, inventarisnummer 2575, ten name van Hartel, W.A.G.
  - Taai, S., Apeldoorn, 164551
  - Taai, S., Apeldoorn [PE8 284], ---
    Onderdeel van een omslag met meerdere dossiers. Deze omslag is aan te vragen via archiefinventaris 2.09.16.02, inventarisnummer 2295, ten name van Bakker, J. de
  - Taak, G., Roermond, 164552
  - Taake, G., Rotterdam, 164553
  - Taake, G., Rotterdam [PE3 34], ---
    Onderdeel van een omslag met meerdere dossiers. Deze omslag is aan te vragen via archiefinventaris 2.09.16.02, inventarisnummer 2180, ten name van Baumann, F.A.
  - Taake, G., Soest [KLP 82], ---
    Onderdeel van een omslag met meerdere dossiers. Deze omslag is aan te vragen via archiefinventaris 2.09.16.01, inventarisnummer 4485, ten name van Aarts-van Schijndel, M.F.
  - Taake-de Boer, W.B., Rotterdam, 164554
  - Taal en Carpreau, Fa., Den Haag [PD2 915], ---
    Onderdeel van een omslag met meerdere dossiers. Deze omslag is aan te vragen via archiefinventaris 2.09.16.02, inventarisnummer 4726, ten name van Baumer, F.P.
  - Taal en Carpreau, Fa., Den Haag [DN 1126], ---
    Onderdeel van een omslag met meerdere dossiers. Deze omslag is aan te vragen via archiefinventaris 2.09.16.02, inventarisnummer 2038, ten name van Bastiaansen, C.
    Dit dossier betreft ook: Martens, C.H.C.M. Martens; Provinciale Zeeuwsche Electriciteits Maatschappij
  - Taal en Carpreau, Fa. (I), Den Haag, 164521
  - Taal en Carpreau, Fa. (II), Den Haag, 164522
  - Taal, A., Nijmegen, 164555
  - Taal, C., Den Haag, 164556
  - Taal, H.J., Breda, 164557
  - Taal, H.J., Breda [PE14 1435], ---
    Onderdeel van een omslag met meerdere dossiers. Deze omslag is aan te vragen via archiefinventaris 2.09.16.04, inventarisnummer 2470, ten name van Forstner, L.
  - Taal, J., Scheveningen, 164558
  - Taal, L., Den Haag, 164559
  - Taal, L., Den Haag, 164560
  - Taal, L., Den Haag, 164561
  - Taal, L., Rotterdam, 164562
  - Taal, M., Den Haag, 164548
  - Taal, M., Den Haag, 164574
  - Taal, N., Den Haag, 164609
  - Taal, P., Den Haag, 164610
  - Taal, S., Scheveningen, 164611
  - Taal-Grenter, L., Den Haag [WFG 1605], ---
    Onderdeel van een omslag met meerdere dossiers. Deze omslag is aan te vragen via archiefinventaris 2.09.16.04, inventarisnummer 5422, ten name van Emmerik-Stronk, F. van
  - Taal-Greuter, L., Den Haag, 164612
  - Taal-Verbaan, G., Lunteren, 164613
  - Taal-Verboom, G.J., Lunteren [PE20 689], ---
    Onderdeel van een omslag met meerdere dossiers. Deze omslag is aan te vragen via archiefinventaris 2.09.16.01, inventarisnummer 2517, ten name van Arends, H.L.
  - Taale, M., Velsen [DN 1630], ---
    Onderdeel van een omslag met meerdere dossiers. Deze omslag is aan te vragen via archiefinventaris 2.09.16.02, inventarisnummer 2061, ten name van Bekker, J.
  - Taams en Keyser, Den Haag [DS 1846], ---
    Onderdeel van een omslag met meerdere dossiers. Deze omslag is aan te vragen via archiefinventaris 2.09.16.02, inventarisnummer 2854, ten name van Berg, H. van der
  - Taams en Keyser, Den Haag [DS 3980], ---
    Onderdeel van een omslag met meerdere dossiers. Deze omslag is aan te vragen via archiefinventaris 2.09.16.03, inventarisnummer 3048, ten name van Diedenhofen, A.
  - Taams, J., Oostzaan, 164575
  - Taanschuur NV, Rotterdam, 164576
  - Taas, M., Axel [PE2 2617], ---
    Onderdeel van een omslag met meerdere dossiers. Deze omslag is aan te vragen via archiefinventaris 2.09.16.01, inventarisnummer 2140, ten name van Arich, K.
  - Taat, Gebr., Katwijk aan Zee, 164580
  - Taat, J.M., Amsterdam, 164577
  - Taat, M.J., Amsterdam, 164578
  - Taat, W., Hilversum, 164579
  - Taatgen, C., Assen, 164532
  - Taayke, E.C., Eindhoven [DM 2484], ---
    Onderdeel van een omslag met meerdere dossiers. Deze omslag is aan te vragen via archiefinventaris 2.09.16.01, inventarisnummer 2725, ten name van Alkmaar, gemeente, lichtbedrijven
  - Tabak Export & Import Compagnie NV, Amsterdam [DS 1132], ---
    Onderdeel van een omslag met meerdere dossiers. Deze omslag is aan te vragen via archiefinventaris 2.09.16.02, inventarisnummer 2812, ten name van Beer & Gnirrep Albert, De (Natuursteen)
  - Tabak, A., Amsterdam, 164563
  - Tabak, C.N., Hilversum, 164564
  - Tabak, C.N., Hilversum [PE36 1122], ---
    Onderdeel van een omslag met meerdere dossiers. Deze omslag is aan te vragen via archiefinventaris 2.09.16.13, inventarisnummer 3606, ten name van Stoop, L.P.
  - Tabak, E., Hilversum, 164565
  - Tabak, H., Amsterdam, 164598
  - Tabak, H.D., Amsterdam, 164566
  - Tabak, H.D., Amsterdam [PE1 4474], ---
    Onderdeel van een omslag met meerdere dossiers. Deze omslag is aan te vragen via archiefinventaris 2.09.16.02, inventarisnummer 2288, ten name van Bos (Garage)
  - Tabak, H.K., Hilversum [DM 2189], ---
    Onderdeel van een omslag met meerdere dossiers. Deze omslag is aan te vragen via archiefinventaris 2.09.16.02, inventarisnummer 2714, ten name van Bakker, H.
  - Tabak, J., Dwingeloo, 164567
  - Tabak, J., Dwingeloo [PD11 175], ---
    Onderdeel van een omslag met meerdere dossiers. Deze omslag is aan te vragen via archiefinventaris 2.09.16.02, inventarisnummer 4875, ten name van Beiering, G.
  - Tabak, N., Hilversum, 164568
  - Tabak, R., Sneek, 164569
  - Tabak-Mozes, G.R., Amsterdam, 164571
  - Tabak-Mozes, G.R., Amsterdam [PD1 2447], ---
    Onderdeel van een omslag met meerdere dossiers. Deze omslag is aan te vragen via archiefinventaris 2.09.16.02, inventarisnummer 4622, ten name van Bood, J.
  - Tabak-van Geelen, A., Heemstede, 164570
  - Tabakshandel en Indische Huidenlooierij, Soerabaja Cultuurmaatschappij, Amsterdam, 164572
  - Tabakspinder, L., Naarden, 164592
  - Tabakspinder, L., Naarden [PD3 1440], ---
    Onderdeel van een omslag met meerdere dossiers. Deze omslag is aan te vragen via archiefinventaris 2.09.16.02, inventarisnummer 4783, ten name van Boesenach-Cohen, P.A.
  - Tabaksproducten Maatschappij NV, Den Haag, 164589
  - Tabatzki, C., Helsinki [PE67 2172], ---
    Onderdeel van een omslag met meerdere dossiers. Deze omslag is aan te vragen via archiefinventaris 2.09.16.01, inventarisnummer 4200, ten name van Amkenbrock-Hoeke, A.
  - Tabbers, T., Amsterdam, 164591
  - Tabbert, A.J., Gramsbergen, 164590
  - Tabbert, A.J., Gramsbergen [PD65 483], ---
    Onderdeel van een omslag met meerdere dossiers. Deze omslag is aan te vragen via archiefinventaris 2.09.16.02, inventarisnummer 5228, ten name van Boer, H. de
  - Tabbert, H., Gramsbergen, 164545
  - Tabeling-Daemberg, B.C.J., Nijmegen [PD43 378], ---
    Onderdeel van een omslag met meerdere dossiers. Deze omslag is aan te vragen via archiefinventaris 2.09.16.01, inventarisnummer 5105, ten name van Ax, P.
  - Tabink-Hengeveld, A. [PE67 3132], ---
    Onderdeel van een omslag met meerdere dossiers. Deze omslag is aan te vragen via archiefinventaris 2.09.16.01, inventarisnummer 4252, ten name van Aretz-Neikes, M.G.
  - Tabois, J.P., Soest, 164546
  - Tabulations Algemeen [PE67 860], ---
    Onderdeel van een omslag met meerdere dossiers. Deze omslag is aan te vragen via archiefinventaris 2.09.16.02, inventarisnummer 4140, ten name van Boelkens-Schrors, S.H.
  - Tachenberg, W.A., Heerlen, 164547
  - Tack de Haan, W., Enkhuizen, 164642
  - Tack, F.W., Tegelen [PE57 770], ---
    Onderdeel van een omslag met meerdere dossiers. Deze omslag is aan te vragen via archiefinventaris 2.09.16.03, inventarisnummer 4037, ten name van Dijk, J. van
  - Tack, H., 164594
  - Tack, H., Amersfoort, 164595
  - Tack, J., Leeuwarden, 164596
  - Tack, J., Leeuwarden [PE38 842], ---
    Onderdeel van een omslag met meerdere dossiers. Deze omslag is aan te vragen via archiefinventaris 2.09.16.01, inventarisnummer 3683, ten name van Alberda, J.
  - Tack, J.P., Enkhuizen, 164597
  - Tack, L., Tegelen [PE57 403], ---
    Onderdeel van een omslag met meerdere dossiers. Deze omslag is aan te vragen via archiefinventaris 2.09.16.01, inventarisnummer 4039, ten name van Abels, J.
  - Tack, P.R.J., Den Haag, 164640
  - Tack, W.F., Den Haag, 164641
  - Tack-Hilmer, C.J.G., Baarn, 164643
  - Tacke, J.W., Nijmegen, 164644
  - Tacke, R., Amsterdam, 164645
  - Tackenberg, F., Heerlen, 164646
  - Tackenberg, F., Heerlen [WFV 5858], ---
    Onderdeel van een omslag met meerdere dossiers. Deze omslag is aan te vragen via archiefinventaris 2.09.16.08, inventarisnummer 5824, ten name van Kortemeyer, G.H.
  - Tackenberg, F.W.K., Kerkrade, 164647
  - Tackenberg, F.W.K., Kerkrade-Terwinselen [WFV 7326], ---
    Onderdeel van een omslag met meerdere dossiers. Deze omslag is aan te vragen via archiefinventaris 2.09.16.02, inventarisnummer 5904, ten name van Beer, K.
  - Tackenberg-Lommen, M.P.L., Heerlen, 164648
  - Tackenberg-Lommen, M.P.L., Venlo [WFV 1040], ---
    Onderdeel van een omslag met meerdere dossiers. Deze omslag is aan te vragen via archiefinventaris 2.09.16.03, inventarisnummer 5578, ten name van Clemens, M.
  - Taconis Vruchten Mij. NV, Schiebroek, 164651
  - Taconis, E.A., Laren, 164649
  - Taconis, E.A., Laren [PE36 1747], ---
    Onderdeel van een omslag met meerdere dossiers. Deze omslag is aan te vragen via archiefinventaris 2.09.16.01, inventarisnummer 3623, ten name van Akerboom, M.J.C. van
  - Taconis, S., Laren, 164650
  - Tacq, G., Sluiskil, 164667
  - Tactor, A., Den Haag, 164668
  - Tactor, J., Den Haag, 164669
  - Tad, B.J., Utrecht [PE54 4110], ---
    Onderdeel van een omslag met meerdere dossiers. Deze omslag is aan te vragen via archiefinventaris 2.09.16.01, inventarisnummer 3987, ten name van Aanonsen, A.W.
  - Tadday, G., Brunssum, 164601
  - Tadema, J.C., Den Haag, 164632
  - Tadey, G.W., Eindhoven, 164633
  - Taekema, A., Bolsward, 164634
  - Taekema, A., Bolsward [PE50 79], ---
    Onderdeel van een omslag met meerdere dossiers. Deze omslag is aan te vragen via archiefinventaris 2.09.16.01, inventarisnummer 3941, ten name van Adema, S.
  - Taekema, J., Witmarsum, 164573
  - Taelman, M., Amsterdam, 164635
  - Taen, A.F., Rome [WE 1041], ---
    Onderdeel van een omslag met meerdere dossiers. Deze omslag is aan te vragen via archiefinventaris 2.09.16.03, inventarisnummer 6009, ten name van Dorer-Neumann, E.M.M.
  - Taen, F., Rome, 164636
  - Taeter-slegers, M.M., Ratingen, 164581
  - Taeter-Slegers, M.M., Vaals [PE40 3764], ---
    Onderdeel van een omslag met meerdere dossiers. Deze omslag is aan te vragen via archiefinventaris 2.09.16.02, inventarisnummer 3839, ten name van Berger, P.K.
  - Tafel, A.T., Amsterdam, 164582
  - Tafel, A.T., Tientsin [WE 1926], ---
    Onderdeel van een omslag met meerdere dossiers. Deze omslag is aan te vragen via archiefinventaris 2.09.16.02, inventarisnummer 6068, ten name van Becking, C.L.
  - Tafelkruier, S., Amsterdam, 164585
  - Tafelkruyer, F.C., Amsterdam, 164583
  - Tafelkruyer, F.C., Amsterdam [PD1 2011], ---
    Onderdeel van een omslag met meerdere dossiers. Deze omslag is aan te vragen via archiefinventaris 2.09.16.11, inventarisnummer 4606, ten name van Peper, J.
  - Tafelkruyer, J., Amsterdam, 164584
  - Tafelkruyer, J., Amsterdam, 164586
  - Tafelkruyer, S., Amsterdam [PD1 2012], ---
  - Tafelmair, K., Markdorf [PE67 4988], ---
    Onderdeel van een omslag met meerdere dossiers. Deze omslag is aan te vragen via archiefinventaris 2.09.16.02, inventarisnummer 4352, ten name van Brack, R.
  - Taffijn, J., Leiden, 164587
  - Tafler, J. [WE 8702], ---
    Onderdeel van een omslag met meerdere dossiers. Deze omslag is aan te vragen via archiefinventaris 2.09.16.02, inventarisnummer 6510, ten name van Berliner Volksbank West
  - Taggenbrock, C.F.H., Amsterdam [PE1 2817], ---
    Onderdeel van een omslag met meerdere dossiers. Deze omslag is aan te vragen via archiefinventaris 2.09.16.01, inventarisnummer 3285, ten name van Amerongen-de Groot, K. van
  - Taggenbrock, C.F.K., Amsterdam, 164588
  - Tagtenberg, J., Asperen, 95510
  - Tagwerker, W.H., Tilburg [WFV 3552], ---
    Onderdeel van een omslag met meerdere dossiers. Deze omslag is aan te vragen via archiefinventaris 2.09.16.03, inventarisnummer 5703, ten name van Draken-van Hugten, P.
  - Tahey, A.J.A., Bergen op Zoom, 164637
  - Tahey, P.M., Nijmegen, 164638
  - Tahl, G., Winschoten [WFV 592], ---
    Onderdeel van een omslag met meerdere dossiers. Deze omslag is aan te vragen via archiefinventaris 2.09.16.02, inventarisnummer 5552, ten name van Brans, E.
  - Taige, B., Mahlersdorf, 198960
  - Tailleur, S., Amsterdam, 164593
  - Tailleur, S., Amsterdam, 164639
  - Tailleur, S., Amsterdam [PD1 293], ---
    Onderdeel van een omslag met meerdere dossiers. Deze omslag is aan te vragen via archiefinventaris 2.09.16.02, inventarisnummer 4546, ten name van Baptiste-van Silfhout, J.
  - Taillie, C.J., Soesterberg, 164599
  - Taisho Maritime and Fire Insuaranse Company, 164623
  - Tak en Zn., J.L., Leeuwarden, 164661
  - Tak, A., Amsterdam, 164624
  - Tak, A.L., Eindhoven, 164625
  - Tak, C., Amsterdam, 164616
  - Tak, C., Zegge, 164626
  - Tak, C.A., Amersfoort, 164627
  - Tak, E.C., Utrecht, 164628
  - Tak, F.J.E., Amsterdam, 164600
  - Tak, F.J.E., Amsterdam, 164629
  - Tak, I., Amsterdam, 164631
  - Tak, J., Amsterdam, 164603
  - Tak, J., Amsterdam, 164604
  - Tak, J., Amsterdam, 164630
  - Tak, J. van de, Rotterdam [DM 2477], ---
    Onderdeel van een omslag met meerdere dossiers. Deze omslag is aan te vragen via archiefinventaris 2.09.16.02, inventarisnummer 2724, ten name van Beek, J. van
  - Tak, J. van der, Rhenen, 164602
  - Tak, J.C., Breda, 164605
  - Tak, J.F., Leeuwarden, 164606
  - Tak, J.F., Leeuwarden [PD38 286], ---
    Onderdeel van een omslag met meerdere dossiers. Deze omslag is aan te vragen via archiefinventaris 2.09.16.01, inventarisnummer 5057, ten name van Aden, C.O.
  - Tak, M.F.C., Naarden, 164660
  - Tak, P.L. (Jachtbouw), Raamsdonkveer, 164615
  - Tak, W., Amsterdam, 164614
  - Tak, W. van de (Bergingsbedrijf), Rotterdam [PE67 3504], ---
    Onderdeel van een omslag met meerdere dossiers. Deze omslag is aan te vragen via archiefinventaris 2.09.16.02, inventarisnummer 4271, ten name van Banca Di Santo Spirito
  - Tak, W.B.C., Den Haag, 164607
  - Tak, Z., Haarlem, 164617
  - Tak-Oosterink, C.A., Rhenen, 164618
  - Take, C.L., Rotterdam, 164619
  - Takegawa Gomu Kabushiki Kaisha, Amagasaki [PE67 2502], ---
    Onderdeel van een omslag met meerdere dossiers. Deze omslag is aan te vragen via archiefinventaris 2.09.16.02, inventarisnummer 4215, ten name van Bienefeld, A.
  - Takens, E., Tynaarloo, 164620
  - Takens, T., Haren, 164621
  - Takes, J.C., Amsterdam, 164622
  - Takes, W.C., Haarlem, 164652
  - Takes, W.C., Leiden, 164653
  - Takes, W.J., Nijmegen, 164654
  - Takke, G., Breukelen, 164655
  - Takke, G., Breukelen [PE55 630], ---
    Onderdeel van een omslag met meerdere dossiers. Deze omslag is aan te vragen via archiefinventaris 2.09.16.02, inventarisnummer 4027, ten name van Berkum, G. van
  - Takke, J., Den Haag, 164656
  - Takkema, J., IJmuiden [PE1 3991], ---
    Onderdeel van een omslag met meerdere dossiers. Deze omslag is aan te vragen via archiefinventaris 2.09.16.02, inventarisnummer 3330, ten name van Badi-Schenk zu Schweinsberg, E.
  - Takken, G.C., Utrecht, 164657
  - Takken, G.C., Utrecht, 164658
  - Takken, G.C., Terschuur, 164659
  - Takken, G.C., Utrecht [PE54 1682], ---
    Onderdeel van een omslag met meerdere dossiers. Deze omslag is aan te vragen via archiefinventaris 2.09.16.01, inventarisnummer 3962, ten name van Aalst, J.A. van
  - Takken, J.S., Haarlem, 164699
  - Takken, M., Haarlem, 164700
  - Takken, S.J., Barneveld, 164701
  - Takken, S.J., Apeldoorn [PD10 799], ---
    Onderdeel van een omslag met meerdere dossiers. Deze omslag is aan te vragen via archiefinventaris 2.09.16.02, inventarisnummer 4864, ten name van Bosch, J. van den
  - Takken-Botting, J.J., Amsterdam, 164702
  - Taktor, C.M., Sprang-Capelle, 164703
  - Taktor, C.R, Rotterdam, 164704
  - Tal, E., Amsterdam, 164705
  - Tal, E.S., Amsterdam [PD1 1907], ---
    Onderdeel van een omslag met meerdere dossiers. Deze omslag is aan te vragen via archiefinventaris 2.09.16.05, inventarisnummer 4603, ten name van Grose, J.S.
  - Tal, H., Amsterdam, 164706
  - Tal, M., Amsterdam, 164707
  - Talamimi-Talamini, G., Den Haag [WFG 507], ---
    Onderdeel van een omslag met meerdere dossiers. Deze omslag is aan te vragen via archiefinventaris 2.09.16.02, inventarisnummer 5362, ten name van Bopp, H.
  - Talamini, A., Eindhoven, 164708
  - Talamini, A., Enschede, 164709
  - Talamini, A., Eindhoven [WFV 576], ---
    Onderdeel van een omslag met meerdere dossiers. Deze omslag is aan te vragen via archiefinventaris 2.09.16.03, inventarisnummer 5551, ten name van Derksen-Vosch van Avesaet, J.M.
  - Talamini, A.A., Leeuwarden, 164662
  - Talamini, A.A., Leeuwarden [PE38 3002], ---
    Onderdeel van een omslag met meerdere dossiers. Deze omslag is aan te vragen via archiefinventaris 2.09.16.01, inventarisnummer 3707, ten name van Albrecht, A.
  - Talamini, A.A., Leeuwarden [WFV 2874], ---
    Onderdeel van een omslag met meerdere dossiers. Deze omslag is aan te vragen via archiefinventaris 2.09.16.01, inventarisnummer 5673, ten name van Aschenbrand-Hecht, B.
  - Talamini, A.P., Bergen op Zoom, 164663
  - Talamini, B., Den Haag [PE2 668], ---
    Onderdeel van een omslag met meerdere dossiers. Deze omslag is aan te vragen via archiefinventaris 2.09.16.02, inventarisnummer 2080, ten name van Baneveld, D. van
    Dit dossier betreft ook: Seitz, K.
  - Talamini, B., Den Haag [WFG 474], ---
    Onderdeel van een omslag met meerdere dossiers. Deze omslag is aan te vragen via archiefinventaris 2.09.16.07, inventarisnummer 5358, ten name van Jacobson, P.J.
  - Talamini, C., Dordrecht [WFV 2002], ---
    Onderdeel van een omslag met meerdere dossiers. Deze omslag is aan te vragen via archiefinventaris 2.09.16.02, inventarisnummer 5627, ten name van Broeders van het Missiehuis voor Vreemde Missien
  - Talamini, E., Den Haag, 164664
  - Talamini, E., Dordrecht [WFV 309], ---
    Onderdeel van een omslag met meerdere dossiers. Deze omslag is aan te vragen via archiefinventaris 2.09.16.04, inventarisnummer 5538, ten name van Erasmus, K.K.W.
  - Talamini, E., Dordrecht [WFV 575], ---
  - Talamini, G., Rotterdam, 164665
  - Talamini, G., Den Haag, 164666
  - Talamini, G., Den Haag, 164695
  - Talamini, G., Zutphen, 164696
  - Talamini, G., Den Haag, 164698
  - Talamini, Gebr. Fa., Deventer, 164727
  - Talamini, G.G., Delft [WFV 115], ---
    Onderdeel van een omslag met meerdere dossiers. Deze omslag is aan te vragen via archiefinventaris 2.09.16.04, inventarisnummer 5530, ten name van Fadalti, G.
  - Talamini, L.F., Middelburg, 164697
  - Talamini, M., Dordrecht [WFV 1463], ---
    Onderdeel van een omslag met meerdere dossiers. Deze omslag is aan te vragen via archiefinventaris 2.09.16.03, inventarisnummer 5616, ten name van Costantin, C.G.
  - Talamini, M., Dordrecht [WFV 2003], ---
  - Talamini, M.G., Deventer, 164725
  - Talamini, O.A., Den Haag [WFG 246], ---